Luganda.aff
FLAG long
PFX GI 0 wezitaamubu .
PFX GI 0 wezitaamulu .
PFX GI 0 wezitaamuku .
PFX GI 0 wezitaamutu .
PFX GI 0 wezitaaban [^lmnb]
PFX GI l wezitaaband l.[^mn][^u]
PFX GI l wezitaabann l.[mn]
PFX GI w wezitaabamp [w]
PFX GI 0 wezitaabamu .
PFX GI 0 wezitaababa .
PFX GI 0 wezitaabagu .
PFX GI 0 wezitaabagi .
PFX GI 0 wezitaabazi .
PFX GI 0 wezitaabaki .
PFX GI 0 wezitaababi .
PFX GI 0 wezitaabali .
PFX GI 0 wezitaabaga .
PFX GI 0 wezitaabaka .
PFX GI 0 wezitaababu .
PFX GI 0 wezitaabalu .
PFX GI 0 wezitaabaku .
PFX GI 0 wezitaabatu .
PFX GI 0 wezitaagun [^lmnb]
PFX GI l wezitaagund l.[^mn][^u]
PFX GI l wezitaagunn l.[mn]
PFX GI w wezitaagump [w]
PFX GI 0 wezitaagumu .
PFX GI 0 wezitaaguba .
PFX GI 0 wezitaagugu .
PFX GI 0 wezitaagugi .
PFX GI 0 wezitaaguzi .
PFX GI 0 wezitaaguki .
PFX GI 0 wezitaagubi .
PFX GI 0 wezitaaguli .
PFX GI 0 wezitaaguga .
PFX GI 0 wezitaaguka .
PFX GI 0 wezitaagubu .
PFX GI 0 wezitaagulu .
PFX GI 0 wezitaaguku .
PFX GI 0 wezitaagutu .
PFX GI 0 wezitaagin [^lmnb]
PFX GI l wezitaagind l.[^mn][^u]
PFX GI l wezitaaginn l.[mn]
PFX GI w wezitaagimp [w]
PFX GI 0 wezitaagimu .
PFX GI 0 wezitaagiba .
PFX GI 0 wezitaagigu .
PFX GI 0 wezitaagigi .
PFX GI 0 wezitaagizi .
PFX GI 0 wezitaagiki .
PFX GI 0 wezitaagibi .
PFX GI 0 wezitaagili .
PFX GI 0 wezitaagiga .
PFX GI 0 wezitaagika .
PFX GI 0 wezitaagibu .
PFX GI 0 wezitaagilu .
PFX GI 0 wezitaagiku .
PFX GI 0 wezitaagitu .
PFX GI 0 wezitaazin [^lmnb]
PFX GI l wezitaazind l.[^mn][^u]
PFX GI l wezitaazinn l.[mn]
PFX GI w wezitaazimp [w]
PFX GI 0 wezitaazimu .
PFX GI 0 wezitaaziba .
PFX GI 0 wezitaazigu .
PFX GI 0 wezitaazigi .
PFX GI 0 wezitaazizi .
PFX GI 0 wezitaaziki .
PFX GI 0 wezitaazibi .
PFX GI 0 wezitaazili .
PFX GI 0 wezitaaziga .
PFX GI 0 wezitaazika .
PFX GI 0 wezitaazibu .
PFX GI 0 wezitaazilu .
PFX GI 0 wezitaaziku .
PFX GI 0 wezitaazitu .
PFX GI 0 wezitaakin [^lmnb]
PFX GI l wezitaakind l.[^mn][^u]
PFX GI l wezitaakinn l.[mn]
PFX GI w wezitaakimp [w]
PFX GI 0 wezitaakimu .
PFX GI 0 wezitaakiba .
PFX GI 0 wezitaakigu .
PFX GI 0 wezitaakigi .
PFX GI 0 wezitaakizi .
PFX GI 0 wezitaakiki .
PFX GI 0 wezitaakibi .
PFX GI 0 wezitaakili .
PFX GI 0 wezitaakiga .
PFX GI 0 wezitaakika .
PFX GI 0 wezitaakibu .
PFX GI 0 wezitaakilu .
PFX GI 0 wezitaakiku .
PFX GI 0 wezitaakitu .
PFX GI 0 wezitaabin [^lmnb]
PFX GI l wezitaabind l.[^mn][^u]
PFX GI l wezitaabinn l.[mn]
PFX GI w wezitaabimp [w]
PFX GI 0 wezitaabimu .
PFX GI 0 wezitaabiba .
PFX GI 0 wezitaabigu .
PFX GI 0 wezitaabigi .
PFX GI 0 wezitaabizi .
PFX GI 0 wezitaabiki .
PFX GI 0 wezitaabibi .
PFX GI 0 wezitaabili .
PFX GI 0 wezitaabiga .
PFX GI 0 wezitaabika .
PFX GI 0 wezitaabibu .
PFX GI 0 wezitaabilu .
PFX GI 0 wezitaabiku .
PFX GI 0 wezitaabitu .
PFX GI 0 wezitaalin [^lmnb]
PFX GI l wezitaalind l.[^mn][^u]
PFX GI l wezitaalinn l.[mn]
PFX GI w wezitaalimp [w]
PFX GI 0 wezitaalimu .
PFX GI 0 wezitaaliba .
PFX GI 0 wezitaaligu .
PFX GI 0 wezitaaligi .
PFX GI 0 wezitaalizi .
PFX GI 0 wezitaaliki .
PFX GI 0 wezitaalibi .
PFX GI 0 wezitaalili .
PFX GI 0 wezitaaliga .
PFX GI 0 wezitaalika .
PFX GI 0 wezitaalibu .
PFX GI 0 wezitaalilu .
PFX GI 0 wezitaaliku .
PFX GI 0 wezitaalitu .
PFX GI 0 wezitaagan [^lmnb]
PFX GI l wezitaagand l.[^mn][^u]
PFX GI l wezitaagann l.[mn]
PFX GI w wezitaagamp [w]
PFX GI 0 wezitaagamu .
PFX GI 0 wezitaagaba .
PFX GI 0 wezitaagagu .
PFX GI 0 wezitaagagi .
PFX GI 0 wezitaagazi .
PFX GI 0 wezitaagaki .
PFX GI 0 wezitaagabi .
PFX GI 0 wezitaagali .
PFX GI 0 wezitaagaga .
PFX GI 0 wezitaagaka .
PFX GI 0 wezitaagabu .
PFX GI 0 wezitaagalu .
PFX GI 0 wezitaagaku .
PFX GI 0 wezitaagatu .
PFX GI 0 wezitaakan [^lmnb]
PFX GI l wezitaakand l.[^mn][^u]
PFX GI l wezitaakann l.[mn]
PFX GI w wezitaakamp [w]
PFX GI 0 wezitaakamu .
PFX GI 0 wezitaakaba .
PFX GI 0 wezitaakagu .
PFX GI 0 wezitaakagi .
PFX GI 0 wezitaakazi .
PFX GI 0 wezitaakaki .
PFX GI 0 wezitaakabi .
PFX GI 0 wezitaakali .
PFX GI 0 wezitaakaga .
PFX GI 0 wezitaakaka .
PFX GI 0 wezitaakabu .
PFX GI 0 wezitaakalu .
PFX GI 0 wezitaakaku .
PFX GI 0 wezitaakatu .
PFX GI 0 wezitaabun [^lmnb]
PFX GI l wezitaabund l.[^mn][^u]
PFX GI l wezitaabunn l.[mn]
PFX GI w wezitaabump [w]
PFX GI 0 wezitaabumu .
PFX GI 0 wezitaabuba .
PFX GI 0 wezitaabugu .
PFX GI 0 wezitaabugi .
PFX GI 0 wezitaabuzi .
PFX GI 0 wezitaabuki .
PFX GI 0 wezitaabubi .
PFX GI 0 wezitaabuli .
PFX GI 0 wezitaabuga .
PFX GI 0 wezitaabuka .
PFX GI 0 wezitaabubu .
PFX GI 0 wezitaabulu .
PFX GI 0 wezitaabuku .
PFX GI 0 wezitaabutu .
PFX GI 0 wezitaalun [^lmnb]
PFX GI l wezitaalund l.[^mn][^u]
PFX GI l wezitaalunn l.[mn]
PFX GI w wezitaalump [w]
PFX GI 0 wezitaalumu .
PFX GI 0 wezitaaluba .
PFX GI 0 wezitaalugu .
PFX GI 0 wezitaalugi .
PFX GI 0 wezitaaluzi .
PFX GI 0 wezitaaluki .
PFX GI 0 wezitaalubi .
PFX GI 0 wezitaaluli .
PFX GI 0 wezitaaluga .
PFX GI 0 wezitaaluka .
PFX GI 0 wezitaalubu .
PFX GI 0 wezitaalulu .
PFX GI 0 wezitaaluku .
PFX GI 0 wezitaalutu .
PFX GI 0 wezitaakun [^lmnb]
PFX GI l wezitaakund l.[^mn][^u]
PFX GI l wezitaakunn l.[mn]
PFX GI w wezitaakump [w]
PFX GI 0 wezitaakumu .
PFX GI 0 wezitaakuba .
PFX GI 0 wezitaakugu .
PFX GI 0 wezitaakugi .
PFX GI 0 wezitaakuzi .
PFX GI 0 wezitaakuki .
PFX GI 0 wezitaakubi .
PFX GI 0 wezitaakuli .
PFX GI 0 wezitaakuga .
PFX GI 0 wezitaakuka .
PFX GI 0 wezitaakubu .
PFX GI 0 wezitaakulu .
PFX GI 0 wezitaakuku .
PFX GI 0 wezitaakutu .
PFX GI 0 wezitaatun [^lmnb]
PFX GI l wezitaatund l.[^mn][^u]
PFX GI l wezitaatunn l.[mn]
PFX GI w wezitaatump [w]
PFX GI 0 wezitaatumu .
PFX GI 0 wezitaatuba .
PFX GI 0 wezitaatugu .
PFX GI 0 wezitaatugi .
PFX GI 0 wezitaatuzi .
PFX GI 0 wezitaatuki .
PFX GI 0 wezitaatubi .
PFX GI 0 wezitaatuli .
PFX GI 0 wezitaatuga .
PFX GI 0 wezitaatuka .
PFX GI 0 wezitaatubu .
PFX GI 0 wezitaatulu .
PFX GI 0 wezitaatuku .
PFX GI 0 wezitaatutu .
PFX GI 0 wekitaangu .
PFX GI 0 wekitaangi .
PFX GI 0 wekitaanzi .
PFX GI 0 wekitaanki .
PFX GI 0 wekitaanga .
PFX GI 0 wekitaanka .
PFX GI 0 wekitaanku .
PFX GI 0 wekitaantu .
PFX GI 0 wekitaamun [^lmnb]
PFX GI l wekitaamund l.[^mn][^u]
PFX GI l wekitaamunn l.[mn]
PFX GI w wekitaamump [w]
PFX GI 0 wekitaamumu .
PFX GI 0 wekitaamuba .
PFX GI 0 wekitaamugu .
PFX GI 0 wekitaamugi .
PFX GI 0 wekitaamuzi .
PFX GI 0 wekitaamuki .
PFX GI 0 wekitaamubi .
PFX GI 0 wekitaamuli .
PFX GI 0 wekitaamuga .
PFX GI 0 wekitaamuka .
PFX GI 0 wekitaamubu .
PFX GI 0 wekitaamulu .
PFX GI 0 wekitaamuku .
PFX GI 0 wekitaamutu .
PFX GI 0 wekitaaban [^lmnb]
PFX GI l wekitaaband l.[^mn][^u]
PFX GI l wekitaabann l.[mn]
PFX GI w wekitaabamp [w]
PFX GI 0 wekitaabamu .
PFX GI 0 wekitaababa .
PFX GI 0 wekitaabagu .
PFX GI 0 wekitaabagi .
PFX GI 0 wekitaabazi .
PFX GI 0 wekitaabaki .
PFX GI 0 wekitaababi .
PFX GI 0 wekitaabali .
PFX GI 0 wekitaabaga .
PFX GI 0 wekitaabaka .
PFX GI 0 wekitaababu .
PFX GI 0 wekitaabalu .
PFX GI 0 wekitaabaku .
PFX GI 0 wekitaabatu .
PFX GI 0 wekitaagun [^lmnb]
PFX GI l wekitaagund l.[^mn][^u]
PFX GI l wekitaagunn l.[mn]
PFX GI w wekitaagump [w]
PFX GI 0 wekitaagumu .
PFX GI 0 wekitaaguba .
PFX GI 0 wekitaagugu .
PFX GI 0 wekitaagugi .
PFX GI 0 wekitaaguzi .
PFX GI 0 wekitaaguki .
PFX GI 0 wekitaagubi .
PFX GI 0 wekitaaguli .
PFX GI 0 wekitaaguga .
PFX GI 0 wekitaaguka .
PFX GI 0 wekitaagubu .
PFX GI 0 wekitaagulu .
PFX GI 0 wekitaaguku .
PFX GI 0 wekitaagutu .
PFX GI 0 wekitaagin [^lmnb]
PFX GI l wekitaagind l.[^mn][^u]
PFX GI l wekitaaginn l.[mn]
PFX GI w wekitaagimp [w]
PFX GI 0 wekitaagimu .
PFX GI 0 wekitaagiba .
PFX GI 0 wekitaagigu .
PFX GI 0 wekitaagigi .
PFX GI 0 wekitaagizi .
PFX GI 0 wekitaagiki .
PFX GI 0 wekitaagibi .
PFX GI 0 wekitaagili .
PFX GI 0 wekitaagiga .
PFX GI 0 wekitaagika .
PFX GI 0 wekitaagibu .
PFX GI 0 wekitaagilu .
PFX GI 0 wekitaagiku .
PFX GI 0 wekitaagitu .
PFX GI 0 wekitaazin [^lmnb]
PFX GI l wekitaazind l.[^mn][^u]
PFX GI l wekitaazinn l.[mn]
PFX GI w wekitaazimp [w]
PFX GI 0 wekitaazimu .
PFX GI 0 wekitaaziba .
PFX GI 0 wekitaazigu .
PFX GI 0 wekitaazigi .
PFX GI 0 wekitaazizi .
PFX GI 0 wekitaaziki .
PFX GI 0 wekitaazibi .
PFX GI 0 wekitaazili .
